# 合并范围内关联方购买次级资产支持证券净额列示问题

提问人：pippaqq 时间：2022-07-27 12:13:24
陈老师，您好！
A公司与B公司之间通过构建内部债权债务关系（假设 10 亿），A将相关债权转让予信托公司成立信托计划，资管公司成立资产包向公众募集资金，其中A公司亦会购买5%的全部次级份额（5,000万元，不得转让）。上述专项计划借款人暨抵押人及经营收入出质人（B）、原始权益人（A）、资产服务机构及增信主体一均由同一实控人控制。
请问陈老师:
1 、上述安排是否实质为借款融资，这5%的全额次级份额购买是视为保证金，根据金融工具列报应用指南要求，在合并层面分别确认金融资产5,000万和负债 10 亿，还是应该抵消后按净额9.5亿列示？（最后到期时，有可能由A按净额予以结算了）
2 、A公司单体财务报表需要确认次级部分收益吗？如果需要，与B公司单体确认的利息支出是否应该也存在在合并层面抵消内部交易额的问题
感谢陈老师百忙中抽时间解答！

回答人：chenyiwei
1 、合并报表层面应抵消后按净额9.5亿列示，即实质上的对外融资额是9.5亿元。次级份额 5000 万元与相应的信托计划权益相抵销。
2 、A单体报表需确认其收购的次级份额，作为一项其他非流动资产列报。合并层面需抵销持有次级的利息收入和B公司（发行方）的相应利息支出。